【裁判字號】    92,交簡上,38
【裁判日期】    920306
【裁判案由】    公共危險
【裁判全文】
臺灣臺北地方法院刑事裁定                        九十二年度交簡上字第三八號
    抗  告  人  甲○○
右列抗告人因公共危險案件，不服臺灣臺北地方法院新店簡易庭民國九十二年一月二
十八日九十一年度店交簡字第二六九號刑事裁定，提起抗告，本院管轄之第二審合議
庭裁定如左：
    主    文
抗告駁回。
    理    由
一、按上訴期間為十日，自送達判決後起算；提起上訴，應以上訴書狀提出於原審法
    院為之；原審法院認為上訴不合法律上之程式或法律上不應准許或其上訴權已經
    喪失者，應以裁定駁回之，但其不合法律上之程式可補正者，應定期間先命補正
    ；當事人對於法院之裁定有不服者，除有特別規定外，得抗告於直接上級法院；
    抗告法院認為抗告無理由者，應以裁定駁回之，刑事訴訟法第三百四十九條前段
    、第三百五十條第一項、第三百六十二條、第四百零三條第一項、第四百十二條
    定有明文。又被告為接受文書之送達，應將其住所、居所或事務所向法院或檢察
    官陳明；送達文書由司法警察或郵政機關行之；前項文書為判決、裁定、不起訴
    或緩起訴處分書者，送達人應作收受證書、記載送達證書所列事項，並簽名交受
    領人；送達文書，除本章有特別規定外，準用民事訴訟法之規定；由郵政機關行
    送達者，以郵差為送達人；刑事訴訟法第五十五條第一項前段、第六十一條、第
    六十二條、民事訴訟法第一百二十四條第二項亦有明定。
二、次按上訴係不服判決請求救濟之方法，故當事人於上訴期內表示不服，無論其形
    式上誤用抗告或再審字樣，仍不妨礙其提起上訴之效力，最高法院二十二年上字
    第四一九一號著有判例可資參照，是本件抗告人雖於九十二年二月十四日所提書
    狀內誤用「上訴」字樣，然其書狀內容既已表明對原審九十二年一月二十八日九
    十一年度店交簡字第二六九號刑事裁定不服，依前揭判例意旨，自不妨礙其對原
    審裁定不服、提出抗告之效力，合先敘明。
三、本件抗告意旨略以：抗告人係於九十二年一月十日始收受本院新店簡易庭九十一
    年五月三十一日九十一年度店交簡字第二六九號刑事簡易判決，其於同年月十五
    日提出上訴，並未逾期云云。
四、經查：本件抗告人即本院新店簡易庭九十一年度店交簡字第二六九號公共危險案
    件被告甲○○於八十四年十一月八日即設籍在雲林縣西螺鎮鹿場里鹿場九七號，
    有原審卷附法務部戶役政連結作業系統查詢單可稽，但抗告人自九十年七月十日
    飲用酒類不能安全駕駛動力交通工具而駕駛肇事為警查獲時起，至九十二年二月
    十四日提起本件抗告時止，其實際居所均係在臺北市○○區○○路三段二三二巷
    六弄十號四樓，此觀前開卷附九十年七月十日臺北市政府警察局文山第一分局訊
    問筆錄、九十一年一月十四日臺灣臺北地方法院檢察署訊問筆錄、辦理社區處遇
    通知書、被告或犯罪嫌疑人自願參加社區處遇同意書、被告自願同意參與社區處
    遇基本資料表、社區處遇執行情況報告表所載自明，抗告人並於九十二年一月十
    六日刑事聲請狀（即上訴狀，對原審簡易判決不服但誤用「聲請」字樣）、九十
    二年二月十四日上訴狀（即抗告狀，對原審刑事裁定不服但誤用「上訴」字樣）
    陳明受送達處所為臺北市○○區○○路三段二三二巷六弄十號四樓，則原審於九
    十一年十月二十五日將本院新店簡易庭九十一年度店交簡字第二六九號刑事簡易
    判決正本交郵政機關送達至被告位於臺北市○○區○○路三段二三二巷六弄十號
    四樓之居所，由被告甲○○親自簽收，此有送達證書在卷可考，依上揭法條規定
    ，原審簡易判決書正本業於九十一年十月二十五日合法送達被告，應自翌日即二
    十六日起算十日之上訴期間，而被告住所地在臺北市文山區，復無在途期間可供
    扣除，故被告至遲應於同年十一月四日（星期一）向原審提出上訴，被告竟遲至
    九十二年一月十六日始具狀向本院新店簡易庭提出上訴，顯已逾上訴期間，其上
    訴即屬違背法律上之程式，且無從命補正，原審以裁定駁回其上訴，自無不合。
    至原審雖於九十二年一月十日再次對抗告人前述居所為送達，有送達證書可考，
    惟此重行送達仍不影響原合法送達之效力，抗告人辯稱係於九十二年一月十日始
    收受本院新店簡易庭九十一年五月三十一日九十一年度店交簡字第二六九號刑事
    簡易判決，其上訴並未逾期云云，委無可採，揆諸首揭法條，其抗告並無理由，
    應予駁回。
據上論斷，應依刑事訴訟法第四百十二條，裁定如主文。
中      華      民      國    九十二    年      三      月      六      日
                              臺灣臺北地方法院交通法庭
                                      審判長法  官  劉  壽  嵩
                法  官  鄧  德  倩
                                            法  官  洪  文  慧
右正本證明與原本無異。
本裁定不得抗告。
                                            書記官  江  虹  儀
中      華      民      國    九十二    年     三      月      七       日


司法院資訊處製作；財團法人民間司法改革基金會備份。
